臺灣士林地方法院民事裁定
111年度家調裁字第38號
聲  請  人  吳俊穎  
相  對  人  吳燦樑  
上列當事人間請求確認親子關係不存在事件，本院裁定如下：
    主  文
確認聲請人甲○○（男、民國00年0 月00日生、身分證統一編號：
Z000000000號）非相對人乙○○（男、民國00年0 月00日生、身分
證統一編號：Z000000000號）之婚生子。 
程序費用由相對人負擔。
    事實及理由
一、本件聲請人聲請意旨略以：聲請人甲○○於民國92年6 月30日
    做親子鑑定，確認與相對人乙○○(原名吳鑫盛)無親子關係，
    現聲請人已成年，故提起本件聲請等語，並聲明：確認聲請
    人非相對人之婚生子　
二、相對人則以：聲請人未成年時伊沒有告訴他，所以他一直不
    知道，對親子鑑定告報沒有意見等語，資為答辯。
三、按「當事人就不得處分之事項，其解決事件之意思已甚接近
     或對於原因事實之有無不爭執者，得合意聲請法院為裁定
    。 法院為前項裁定前，應參酌調解委員之意見及家事調查
    官之 報告，依職權調查事實及必要之證據，並就調查結果
    使當事 人或知悉之利害關係人有陳述意見之機會。當事人
    聲請辯論 者，應予准許。前二項程序，準用民事訴訟法第
    一編第二章 第三節關於訴訟參加之規定」。家事事件法第3
    3條定有明文 。且就法律所定親子或收養關係有爭執，而有
    即受確認判決 之法律上利益者，得提起確認親子或收養關
    係存在或不存在 之訴。家事事件法第67條第1 項亦有明示
    。本件聲請人主張 其非相對人之婚生子，其與相對人間確
    無真實親子血緣關係，認有起訴請求除去此一不實法律關係
    ，應認本件有即受確認判決之法律上利益。且子女身分之確
    定涉及公益，自非當事人所得處分之事項。惟兩造既對於聲
    請人提起確認之訴所主張之上開原因事實，並無爭執，且於
    調解時陳明合意聲請法院為裁定（見本院111 年8 月29日訊
    問筆錄），本院爰 依前揭規定而為裁定，合先敘明。
四、次按，非婚生子女其生父與生母結婚者，視為婚生子女，民
    法第1064條定有明文。本條規定即學說上所謂「準正」，準
    正之要件有二，其一須有血統上之父母子女關係，其二須生
    父與生母結婚。而所謂生父係指與非婚生子女有血統聯繫者
    而言，故妻所生之非婚生子女如與夫無真實血緣關係（即非
    自夫受胎所生），縱使夫妻結婚亦無法使該子女成為婚生子
    女（最高法院83年度台上字第1117號判決要旨參照）。經查
　　本件聲請人之母謝素芬於88年7 月7 日與相對人結婚，嗣於
    92年6月24日離婚，而謝素芬於婚姻關係存續期間之88年7 
    月30日產下聲請人，則依法推算聲請人受胎期間非在謝素芬
    與相對人婚姻期間，但戶政機關誤認聲請人為相對人之子 
    ，依準正之規定，將聲請人之生父登記為相對人，然兩造實
    際上並無真正血緣關係等情，業據聲請人提出戶籍謄本、臺
    北榮民總醫院親子鑑定報告等件為證（見本院卷第13至17頁
    ），並為相對人所不爭，且依前開親子鑑定報告結論略以：
    「根據以上之結果分析，可以排除吳鑫盛（即相對人乙○○）
    與甲○○之親子關係。」，足認聲請人上開主張為真。從而，
    兩造間既未存有真實親子血緣關係，是聲請人主張其非相對
    人之婚生子，為有理由，應予准許。
五、爰裁定如主文。
中　　華　　民　　國　　111 　年　　9 　　月　　27　　日
                  家事庭法  官  詹朝傑
以上正本係照原本作成。
如不服本裁定，應於送達後10日內向本院提出抗告狀。
中　　華　　民　　國　　111 　年　　9 　　月　　27　　日
　　　　　　　　　　　　書記官  黃郁庭